# 购买股权确认的营业外收入的税收问题

提问人：铭艾会 时间：2012-10-16 15:08:53
A企业购买B企业32%股权时，应支付的对价大于被投资单位可辨认净资产公允价值乘以所持股比例的部分，确认了营业外收入。该部分营业外收入是否需要交纳企业所得税？如当期不需交纳企业所得税，是否应该确认递延所得税负债？企业打算长期持有，在可预见的未来无处置该股权投资的打算。

回答人：chenyiwei
回复 铭艾会 的帖子
假设A对B具有重大影响，采用权益法核算，则对价款小于可辨认净资产相应公允价值的份额应确认为营业外收入。由于长期股权投资以成本为计税基础，这部分营业外收入不会在当期计入应纳税所得额。是否就此确认递延所得税负债，应根据《企业会计准则第 18 号——所得税》第十二条的规定判断，如果在可预见的未来没有处置股权的计划，则该项暂时性差异在可预见的未来很可能不会转回，此时无需确认递延所得税负债。

提问人：铭艾会 时间：2012-10-17 21:52:31
回复 chenyiwei 的帖子
还有个小问题麻烦一下陈版主，企业定期存款（不超过一年）在银行存款科目核算好？还是其他货币资金科目核算好呢？编制现金流量表时属不属于现金及现金等价物呢？我认为属于现金及现金等价物，就是不知道放在银行存款还是其他货币资金

回答人：chenyiwei
一般定期存款（不超过一年的）多数在银行存款核算。编制现金流量表时定期存款是否属于现金及现金等价物取决于持有意图和持有至到期的能力是否具备。本版面上讨论很多，你可以搜索一下。

提问人：静不露机 时间：2015-08-10 09:36:46
在合并报表中才会出现营业外收入。此时个别报表也是不确认营业外收入的. 这两句话怎么理解？谢谢

回答人：chenyiwei
个别报表层面按实际支付的对价确认长期股权投资成本，且采用成本法核算，所以个别报表层面不会出现这笔营业外收入。该营业外收入只出现于合并报表层面。